【裁判字號】    98,沙簡上,764
【裁判日期】    981028
【裁判案由】    竊盜
【裁判全文】
臺灣臺中地方法院刑事判決           98年度沙簡上字第764號
上  訴  人
即  被  告  乙○○
上列上訴人即被告因竊盜案件，不服本院沙鹿簡易庭98年度沙簡
字第362號中華民國98年6月30日第一審簡易判決（聲請案號：台
灣台中地方法院檢察署98年度偵字第12534號），提起上訴，本
院管轄之第二審合議庭判決如下：
    主    文
上訴駁回。
    犯罪事實及理由
一、本案經本院審理結果，認原審判決認事用法及量刑均無不當
    ，應予維持，並引用原審判決書及檢察官聲請簡易判決處刑
    書記載之犯罪事實、證據、理由（如附件）。
二、上訴人即被告乙○○（下稱被告）雖否認本件竊盜犯行，提
    起上訴辯稱伊係於案發當日凌晨1時30分許，始駕車至案發
    地點鄰近，訪友陳永和未遇等候，監視器錄影畫面並無被告
    之人或車，且遭竊之監視器高度約三公尺，若無相當之工具
    無法取得，本件亦未查獲任何犯案工具。被告停車地點之台
    中縣后里鄉○○路設有大停車場，人車通行多，所謂贓物係
    舊損之物，被棄置地上由被告拾得云云。惟查：
（一）證人即被害人甲○○係於98年4月29日凌晨1時許，在台中
      縣后里鄉○○路583巷32號住處，觀看裝設於該住處屋後
      （臨柑宅路）之監視器畫面，發現畫面翻轉達約1分鐘，
      之後即消失呈黑暗狀態等情，業據證人即被害人甲○○在
      本院審理時具結證述綦詳，並有監視器錄影光碟、翻拍照
      片及現場照片附卷可稽，可知裝設於證人即被害人甲○○
      住處屋後之監視器鏡頭及變壓電源線，確於上開時間經人
      強力扭轉拆卸而遭竊。
（二）依卷附監視器錄影光碟及翻拍照片顯示，該監視器鏡頭及
      變壓電源線遭竊前，恰有不詳車輛到達現場，畫面雖僅見
      車燈，無從辨識車型、車牌，但對照證人即被害人甲○○
      在本院審理時另具結證稱伊住處屋後監視器才裝設一個月
      ，尚未付款，伊見監視器畫面翻轉黑暗，即上樓告知伊夫
      丙○○，伊夫認為不會壞，就下樓騎機車至屋後監視器裝
      設地點巡視，發現監視器不見，一輛車停在該處，伊夫返
      家後上三樓往下查看，看見一個人在伊住處後門旁邊即報
      警。警察到達現場後，伊及伊夫開門查看，該車還停在伊
      住處屋後，警察在附近找不到人，後來持手電筒照射車內
      ，才發現被告躲在該車後座腳踏墊下，並在該車行李箱內
      找到以物品蓋著的伊失竊監視器鏡頭及變壓電源線等語，
      及證人丙○○在本院審理時具結證稱伊妻甲○○告知伊監
      視器壞掉，伊認為新裝設不可能壞掉，就騎機車從伊住處
      前門到屋後查看，發現監視器不見，一輛車停車伊住處屋
      後裝設監視器處下面，伊返家後至三樓看見一個人影蹲在
      該車旁邊，且發出聲音，伊下樓叫伊妻報警，回到三樓見
      該車及人均還在，警察到達後，伊下樓與警察到屋後沒有
      看到人，伊與警察及鄰居找尋15至20分鐘都找不到，伊向
      警察說人確實還在該處，後來警察持手電筒照射該車，發
      現該車後座有動靜，才叫被告起來，監視器及變壓電源線
      是在被告車上找到，伊確定伊騎車所看到的與伊從三樓所
      看到的及警察到達後伊所看到的，均是同一輛車等語，足
      可認定證人即被害人甲○○裝設其住處屋後之監視器鏡頭
      及變壓電源線失竊前，駕駛車輛到達現場之人為被告。
（三）參照卷附現場照片及車籍查詢基本資料內容所載，被告駕
      駛至案發現場之ML-4381號車輛係廂型車，車後裝有備胎
      及踏板，縱證人即被害人甲○○所失竊之監視器鏡頭及變
      壓電源線裝設地點距離地面約3公尺，被告亦非不可能利
      用該廂型車作案。況證人即被害人甲○○所失竊之監視器
      鏡頭及變壓電源線僅裝設一個月，尚屬新品，依常情，當
      時苟另有他人竊取該監視器鏡頭及變壓電源線，則該人焉
      有可能於竊得後隨意棄置現場任由被告撿拾？佐以證人即
      被害人甲○○所失竊之監視器鏡頭及變壓電源線，係在被
      告駕駛之ML-4381號車內尋獲，被告於警察在該車附近搜
      尋過程中，始終躲在該車後座，迄未主動出面澄清等情，
      益徵證人即被害人甲○○裝設其住處屋後之監視器鏡頭及
      變壓電源線，係被告所竊，被告所辯無非飾卸之詞，不足
      採信。此外復有證人即被害人甲○○領回失竊監視器鏡頭
      及變壓電源線之贓物認領保管單在卷足憑，本件事證明確
      ，被告上揭竊盜犯行堪予認定。
三、核被告所為，係犯刑法第320條第1項之竊盜罪。原審認被告
    犯罪事證明確，適用刑法第320條第1項、第41條第1項前段
    、刑法施行法第1條之1第1項、第2項前段規定，判處被告有
    期徒刑三月，並諭知易科罰金之折算標準，經核其認事用法
    皆無違誤，量刑亦屬妥適，被告提起上訴否認竊盜犯行，為
    無理由，應予駁回。
據上論斷，應依刑事訴訟法第455條之1第1項、第3項、第373條
、第368條，判決如主文。
本案經檢察官丁○○到庭執行職務。
中    華    民    國    98    年    10    月    28    日
                  刑事第二庭  審判長法  官  曾佩琦
                                    法  官  郭德進
                                    法  官  鍾堯航
上正本證明與原本無異。
本件不得上訴。
                                    書記官  吳淑願
中    華    民    國    98    年    10    月    28    日
附錄本案論罪科刑法條全文
刑法第320條第1項：
意圖為自己或第三人不法之所有，而竊取他人之動產者，為
竊盜罪，處五年以下有期徒刑、拘役或五百元以下罰金。


司法院資訊處製作；財團法人民間司法改革基金會備份。
